---
title: "Termpaper"
author: "Sindre og Morten"
format: pdf
editor: visual
lang: nb-NO
bibliography: MSB_205_Termpaper.bib
---

```{r setup, echo=FALSE, message=FALSE}
library(tidyverse)
library(dplyr)
library(huxtable)
library(lubridate)
library(sf)
library(here)
library(tmap)
library(sp)
library(spdep)
library(spatialreg)
library(lmtest)
library(sandwich)
library(units)
library(foreign)
library(readr)
library(lubridate)
library(tinytex)
options(scipen = 777)
```

# Oppgave 1

### A

Hedoniske modeller blir tatt i bruk for å måle marginal «willingness to
pay» (MWTP), denne blir tatt i bruk for å måle boligmarkedet sine
miljømessige kvaliteter. Den hedoniske modellen ble fremstillt ved å ta
i bruk et stort og avansert datasett fra boligmarkeder i store byer som
har en avansert økonomi. Jo mer tilgang vi får på data til disse
byområdene, desto bedre analyser får vi med bruk av en hedonisk modell.

Rosens første steg handler om å kunne definere et marked som vil
tilfredstille «law of one function». «Law of one function» er at hus som
er identiske blir solgt for den samme prisen i et gitt marked. Steg to
handler om data innsamling. Det forteller oss at det er met oppnålig med
å ha et tilfeldig utvalg. Slike datainnsamlinger til en hedonisk modell
som omhandler eiendomsverdi har som regel fokus på eneboliger.

### C - Why could it be important to define a housing market as a single metropolitan (or travel to work) area and studying a relatively short period of time, when estimating

#### i. hedonic price function?

Bishop forklarer at i hedonisk modell innebærer det at markedet bør
defineres slik at «loven om en prisfunksjon» oppfylles [@bishop2020].
Med en prisfunksjon menes det at identiske boliger vil selges til samme
pris gjennom hele markedet. Likevel, de nøyaktige romlige og tidsmessige
grensene som tilfredsstiller denne betingelsen kan variere på tvers av
rom og tid ettersom informasjon, institusjoner og flyttekostnader endres
[@bishop2020]. I prakis er det vanlig å definere markedet som et enkelt
storbyområde (single metropolian) over noen år. Flyttekostnader vil
egentlig bryte med loven om en prisfunksjon, men for husholdninger som
flytter innenfor dette storbyområdet er det lite sannsynlig at disse
kostnadene vil variere noe særlig.

Årsaken til det er at de fysiske kostnadene som vel som de økonomiske
(f.eks lastebil-leie) ikke endrer seg på tvers av destinasjonssteder i
hovedstadsområdet. De psykologiske kostnadene er også mer begrenset ved
flytting fordi det tillattes i lettere grad å opprettholde relasjonene
til familie, venner og nabolag. Dette gjør at loven om én prisfunksjon
opprettholdes mellom lokasjoner i et storbyområde gjennom arbitrasje.
Altså, hvis to hus som er tilsvarende like i samme storbyområdet selges,
så velger kjøperne naturligvis det rimeligste.

#### ii. Explain intuitively, by using an example, why it is important to avoid omitted variable bias when estimating a hedonic price model.

Gjennom empirien og teorien er det grunn til å tro av miljøfasiliteter
er romlig korrelert på grunn av de naturlige trekkene ved geografien som
for eksempel fjell og hav, miljøtilbakemeldingseffekter (f.eks urbane
varme øyer) og stemming på lokale felles goder. Dette potensialet for
romlig korrelasjon har ført til utbredt bekymring for utelatt-variabel
skjevhet [@bishop2020]. Det er først og fremst fordi det virker
usannsynlig at forskere vil være i stand til å inkludere alle
bekvemmeligheter som betyr noe for kjøpere. I tillegg vil uobserverte
fasiliteter sannsynligvis være korrelert med tilbudet av interesse, og
dermed forårsake skjevhet. Dette kan forklares ved et eksempel: Hvis
velstående og velutdannede boligkjøpere flytter til områder med bedre
luftkvalitet og deretter stemmer for å øke offentlig skolefinansiering,
vil estimater av MWTP for luftkvalitet være skjev oppover hvis
skolekvalitet utelates fra modellen. Potensialet for denne typen
oppførsel fra huseiere betyr at for at de resulterende estimatene skal
være troverdige, må forskningsdesignet isolere eksogen variasjon i
tilbudet av interesse [@bishop2020].

# Oppgave 2

## i.
Så over variablene og definisjonene på dem hos Kaggle.

## ii.
Laster inn data
```{r}
kc_house_data <- read_csv("kc_house_data.csv")
```

## iii.

```{r}
kc_house_data <- arrange(kc_house_data, desc(date))
```

## iv.

```{r}
kc_house_data <- kc_house_data %>% 
  distinct(id, .keep_all = TRUE)
```

## v & vi.

```{r}
kc_house_data_sf <- st_as_sf(kc_house_data,
                             coords = c(x = "long",
                                        y = "lat"),
                             crs = 4326) %>% 
  st_transform(2926)
```

## vii.

**koordinatene til Seattle:**

*Norske (wikepedia)*:

-   47.60621, -122.33207

*Engelske (wikepedia)*:

-   47.609722, -122.333056

```{r}
cbd <- st_sfc(st_point(c(-122.33207, 47.60621)), crs = 4326) %>% 
  st_transform(2926)
```

## viii.

```{r}
kc_house_data_sf <-  kc_house_data_sf %>% 
  mutate(dist_cbd = st_distance(cbd, ., 
                                by_element = TRUE),
    dist_cbd_km = set_units(dist_cbd, km)
  )
```


# Oppgave 3












# References


